【裁判字號】    89,易,198
【裁判日期】    890526
【裁判案由】    傷害
【裁判全文】
臺灣臺北地方法院刑事判決                          八十九年度易字第一九八號
    公  訴  人  臺灣臺北地方法院檢察署檢察官
    被      告  乙○○
    選任辯護人  徐滄明
右列被告因家庭暴力罪之傷害案件，經檢察官提起公訴（八十八年度偵字第二六三０
七號），本院判決如左：
    主  文
乙○○傷害人之身體，處拘役參拾日，如易科罰金，以參佰元折算壹日。珍珠板壹支
沒收。
    事  實
一、乙○○係甲○○之小叔，其二人具有家庭暴力防治法第三條第四款之家庭成員關
    係，緣乙○○前與其兄即甲○○之夫合夥經營生意，因對合夥帳目有所不滿，乃
    於民國（下同）八十八年九月二十九日上午十一時三十分許，前往台北市○○○
    路○段七十號一樓富都廚具有限公司與甲○○理論，雙方因而發生爭執，乙○○
    竟基於傷害人身體之犯意，持其所攜帶且為其所有之珍珠板一支（未扣案）毆打
    甲○○，致甲○○受有頭皮裂傷一．五Ⅹ０‧八Ⅹ０‧八公分、背部鈍傷、左手
    及前臂瘀傷等傷害。
二、案經甲○○訴由臺北市政府警察局中山分局報請臺灣臺北地方法院檢察署檢察官
    偵查起訴。
    理  由
一、訊據被告乙○○固坦承於右揭時、地持珍珠板毆打甲○○之手部等情，惟辯稱係
    甲○○拒絕對帳並以茶水潑灑其妻，其一時氣憤始隨手拿起旁邊之珍珠板毆打甲
    ○○手部，但並未毆打甲○○背部及頭部，甲○○背部及頭部之傷勢是自己跌倒
    所造成云云。然查：右揭事實，迭據告訴人甲○○於警訊時、偵查中及本院審理
    時指訴綦詳，並有馬偕紀念醫院診斷證明書一紙及照片五幀附卷足憑，該診斷證
    明書記載告訴人受有頭皮裂傷一．五Ⅹ０‧八Ⅹ０‧八公分、背部鈍傷、左手及
    前臂瘀傷等傷害明確，可見告訴人指訴被告對其傷害情節與受傷情狀已然相符，
    況被告持珍珠板毆打甲○○一節，亦經被告於本院審理時供認在卷，既有毆打行
    為發生，又有同日之診斷證明書為據，足認告訴人頭皮裂傷及背部鈍傷亦係被告
    粗暴行為所致，被告顯難辭故意傷害罪責，是被告右開所辯告訴人背部及頭部傷
    勢係自行跌倒云云，無非避就之詞，要無足取；至被告所辯係甲○○拒絕對帳並
    以茶水潑灑其妻，其一時氣憤始毆打甲○○云云，核係被告就其毆打告訴人之動
    機有所辯解，仍無礙於被告確有基於傷害之故意而毆傷告訴人之事實，亦無法卸
    免被告應負之刑責，因此被告此部份所辯，亦不足採。本件事證已臻明確，被告
    犯行堪予認定。
二、查被告係告訴人之小叔，此據其二人陳稱在卷，具有家庭暴力防治法第三條第四
    款所定之家庭成員關係。核被告所為，係犯刑法第二百七十七條第一項之傷害罪
    ，並為家庭暴力防治法第二條第二項所稱之家庭暴力罪。爰審酌被告前無犯罪前
    科（此有台灣高等法院檢察署刑案紀錄簡覆表一份附卷可參）、犯罪之動機、犯
    罪時所受之刺激、手持珍珠板傷人犯罪之手段著屬可議、告訴人所受傷害之程度
    及被告犯罪後之態度等一切情狀，量處如主文所示之刑，並諭知易科罰金之折算
    標準。又供犯罪所用之珍珠板一支，被告雖辯稱係隨手自上揭犯罪地點拾起云云
    ，惟珍珠板係被告所攜帶且為其所有，業據告訴人陳稱明確，是被告所辯不可採
    ，該珍珠板雖未扣案，但亦不能證明業已滅失，爰依刑法第三十八條第一項第二
    款規定宣告沒收。
據上論斷，應依刑事訴訟法第二百九十九條第一項前段，刑法第二百七十七條第一項
、第四十一條、第三十八條第一項第二款，罰金罰鍰提高標準條例第一條前段、第二
條，判決如主文。
本案經檢察官陳錫柱到庭執行職務。
中      華      民      國    八十九    年      五      月    二十六    日
                                    臺灣臺北地方法院刑事第七庭
                                        審判長法  官  陳  坤  地
                                              法  官  蔡  世  祺
                                              法  官  蕭  清  清
右正本證明與原本無異。
如不服本判決應於送達後十日內向本院提出上訴狀。
                                              書記官  廖  穎  穗
中      華      民      國    八十九    年      五      月    三十      日
附錄本案論罪科刑法條：
刑法第二百七十七條：
傷害人之身體或健康者，處三年以下有期徒刑、拘役或一千元以下罰金。
犯前項之罪因而致人於死者，處無期徒刑或七年以上有期徒刑，致重傷者，處三年以
上十年以下有期徒刑。


司法院資訊處製作；財團法人民間司法改革基金會備份。
